臺灣臺北地方法院刑事判決
110年度審交易字第98號
公  訴  人  臺灣臺北地方檢察署檢察官
被      告  王淼堉



上列被告因過失傷害案件，經檢察官提起公訴（109年度偵字第3
1707號）後，被告於本院審理中就被訴事實為有罪之陳述，經檢
察官聲請改依協商程序而為判決，本院予以同意，判決如下：
    主      文
王淼堉犯過失傷害罪，處罰金新臺幣伍萬元，如易服勞役，以新
臺幣壹仟元折算壹日，緩刑貳年，緩刑期間應給付告訴人陳金蔓
新臺幣伍萬元，付款方式如下：自一一０年十二月起，按月於每
月二十五日給付新臺幣伍仟元，至全部清償止，如有一期未付，
視為全部到期，以上款項應匯款至告訴人指定之帳戶。
    事實及理由
一、本件犯罪事實及證據，除引用附件檢察官起訴書之記載外，
    另據被告於本院審理時坦承犯行，核其自白，與起訴書所載
    事證相符，可認屬實，本案事證明確，被告犯行堪予認定，
    應依法論科。
二、論罪科刑：　
　  核被告所為，係犯刑法第284條前段過失傷害罪。依認罪協
    商結果判決如主文所示，並諭知易服勞役之折算標準。
三、附記事項：　　
　㈠被告前未曾因故意犯罪受有期徒刑以上刑之宣告，有臺灣高
    等法院被告前案紀錄表一份在卷可稽，本院認經此偵、審程
    序及科刑宣告後，當知所警惕，無再犯之虞，所宣告之刑以
    暫不執行為適當，依刑法第74條第1項第1款規定，併予緩刑
    諭知，以啟自新，並命被告向被害人給付如主文所示之金額
    ，且此部分依同法第74條第4項之規定得為民事強制執行名
    義，又依同法第75條之1第1項第4款之規定，受緩刑之宣告
    而違反上開本院所定負擔情節重大，足認原宣告之緩刑難收
    其預期效果，而有執行刑罰之必要者，得撤銷其宣告，併為
    說明。
　㈡本案刑事附帶民事移送民事庭，將來判決主文勝訴定讞金額
    如高於新臺幣（下同）5萬元，被告針對第一項合意內容之5
    萬元可主張抵銷，但民事判決勝訴理由，如已將5萬元扣除
    ，被告不得主張抵銷。如民事判決主文勝訴定讞金額低於5
    萬元，被告就低於5萬元之差額，不得請求返還。
四、除有刑事訴訟法第455條之4第1項第1款於本訊問程序終結前
    ，被告撤銷協商合意或檢察官撤回協商聲請者；第2款被告
    協商之意思非出於自由意志者；第4款被告所犯之罪非第455
    條之2第1項所定得以協商判決者；第6款被告有其他較重之
    裁判上一罪之犯罪事實者；第7款法院認應諭知免刑或免訴
    、不受理者情形之一，及違反同條第2項「法院應於協商合
    意範圍內為判決；法院為協商判決所科之刑，以宣告緩刑或
    2年以下有期徒刑、拘役或罰金為限」之規定者外，檢察官
    與被告均不得上訴。如有前述得上訴之情形，得自收受判決
    送達之翌日起20日內，向本院提出上訴書狀，上訴於第二審
    法院，併予敘明。
據上論斷，應依刑事訴訟法第455條之2第1項、第455條之8、第4
54條、第455條，刑法第284條前段、第42條第3項、第74條第1項
第1款、第2項第3款，判決處刑如主文。
本案經檢察官林希鴻提起公訴、檢察官邱曉華到庭執行職務。
中    華    民    國    110   年     11    月    22   日
                  刑事第二十庭    法  官  洪英花
以上正本證明與原本無異。
不得上訴。
                                  書記官  洪啟瑞
中    華    民    國    110   年     11    月    22   日
附錄本案論罪科刑依據法條全文：
中華民國刑法第284條
因過失傷害人者，處一年以下有期徒刑、拘役或十萬元以下罰金
；致重傷者，處三年以下有期徒刑、拘役或三十萬元以下罰金。
附件：
臺灣臺北地方檢察署檢察官起訴書
                                    109年度偵字第31707號
　　被　　　告　王淼堉　男　46歲（民國00年0月0日生）
　　　　　　　　　　　　住臺北市○○區○○街00號
                        居臺北市○○區○○路000巷0號2樓
　　　　　　　　　　　　國民身分證統一編號：Z000000000號
上列被告因過失傷害案件，已經偵查終結，認應提起公訴，茲將
犯罪事實及證據並所犯法條分敘如下：
　　　　犯罪事實
一、王淼堉於民國109年3月26日16時25分許，駕駛車牌號碼000-
    0000號營業小客車，沿臺北市中山區中山北路1段由北往南
    方向行駛，行經臺北市○○區○○○路0段000號時，本應注意車前
    狀況及保持適當間隔，而依當時情形亦無不能注意之情事，竟
    疏未注意，致上開車輛不慎碰撞同向車道左側，由陳金蔓所騎
    乘之車牌號碼000-000號普通重型機車，致陳金蔓人車倒地，因
    而受有右側肱骨頸骨折之傷害。王淼堉於其犯罪未被發覺前
    ，當場向到場處理之警員承認為肇事人而自首。
二、案經陳金蔓訴請臺北市政府警察局中山分局報告偵辦。
　　　　證據並所犯法條
一、證據清單及待證事實：
編號 證據名稱 待證事實 1 被告王淼堉於警詢及偵查中之自白 全部犯罪事實。 2 證人即告訴人陳金蔓於警詢時之指證 全部犯罪事實。 3 馬偕紀念醫院乙種診斷證明書1份 證明告訴人因本件車禍受有右側肱骨頸骨折之傷害之事實。 4 臺北市政府警察局交通警察大隊道路交通事故初步分析研判表、道路交通事故現場圖、臺北市政府警察局中山分局交通分隊道路交通事故補充資料表各1份、談話紀錄表2份、道路交通事故調查報告表㈠㈡、現場暨車損照片5張、行車紀錄器光碟1片、行車紀錄器畫面翻拍照片4張 證明本件交通事故之發生經 過情形，而肇事原因為被告 駕駛上開車輛，未注意車前 狀況及保持適當間隔等事實。 
二、核被告王淼堉所為，係犯刑法第284條前段之過失傷害罪嫌
    。被告於犯罪後，於員警前往現場處理時在場，當場承認為
    肇事人，此有肇事人自首情形紀錄表1份在卷可稽，堪認係對
    於未發覺之罪自首而受裁判，請依刑法第62條前段規定，減
    輕其刑。
三、依刑事訴訟法第251條第1項提起公訴。
　　此　致
臺灣臺北地方法院
中　　華　　民　　國　 110　　年　　2 　　月　　17　　日
　　　　　　　　　　　　　　　檢　察　官　林  希  鴻
本件正本證明與原本無異
中　　華　　民　　國　 110　　年　　3 　　月　　4 　　日
                              書  記  官  吳  婉  禎
附錄本案所犯法條全文  
中華民國刑法第284條
因過失傷害人者，處 1 年以下有期徒刑、拘役或 10 萬元以下
罰金；致重傷者，處 3 年以下有期徒刑、拘役或 30 萬元以下
罰金。